Inventaris van het archief van de Economische Raad, (1931) 1933-1940 en 1948-1950
Nationaal Archief, Den Haag
- Stukken van algemene aard., I.
  - Adviezen uitgebracht door de Economische Raad., 1933-1940, 1948-1950; 20-21; 2 pakken
    - jan. 1937-jan. 1950 adviesnr. 42 -82, 21
  - Overzichten van verrichte werkzaamheden van de Economische Raad., 1934-1935; 22; 1 omslag
- Stukken betreffende bijzondere onderwerpen., II.
  - Organisatie., A.
    - Stukken betreffende de instelling, samenstelling, taak, werkwijze en opheffing van de Economische Raad., 1931-1940, 1948-1950; 23; 1 omslag
    - Stukken betreffende de instelling, samenstelling, taak, werkwijze en opheffing van de Vaste Commissies van de Economische Raad., 1933-1940, 1948-1950; 24; 1 omslag
    - Stukken betreffende de regeling van samenwerking van de Economische Raad met de Nijverheidsraad en de Middenstandsraad., 1934; 25; 1 omslag
    - Lijst van bestaande commissies en colleges in Nederland, werkzaam op economisch gebied., Z.j.; 26; 1 deel
  - Taakuitvoering, B.
    - Belastingen., 1.
      - Stukken betreffende een wetsontwerp tot instelling, afschaffing, verhoging of verlaging van invoerrechten op korte termijn, (Tariefmachtigingswet)., 1934; 27; 1 pak
      - Stukken betreffende een ontwerp van wet tot het heffen van reisbelasting., 1936; 28; 1 omslag
      - Stukken betreffende het sluiten van een verdrag met Frankrijk ter voorkoming van het heffen van dubbele belasting., 1936; 29; 1 omslag
      - Stukken betreffende een voorontwerp van wet inzake een heffing van belasting van zekere belanghebbenden bij vennootschappen en verenigingen., 1936-1938; 30; 1 omslag
      - Stukken betreffende wijziging van de Tariefmachtigingswet., 1937; 31; 1 omslag
      - Stukken betreffende een voorontwerp van wet tot aanvulling van de Wet tot Bevordering van de richtige heffing van directe belastingen., 1937-1938; 32; 1 omslag
      - Stukken betreffende een ontwerp tariefwet en een ontwerpwet op het statistiekrecht., 1937-1939; 33; 1 omslag
      - Stukken betreffende een ontwerp van wet tot heffing van een algemene inkomsten- en winstbelasting., 1938-1940; 34; 1 omslag
    - Verkeer en vervoer., 2.
      - Stukken betreffende wetsontwerpen tot wijziging van enige wetten op het terrein van de openbare middelen van vervoer., 1933-1934; 35; 1 omslag
      - Stukken betreffende een voorstel tot aanleg van een scheepvaartverbinding tussen de Mark en de Vliet., 1938-1939; 36; 1 omslag
      - Stukken betreffende een onderzoek naar de wenselijkheid tot uitbreiding van de haven van Delfzijl., 1940; 37; 1 omslag
    - Economische aangelegenheden, 3.
      - Geld- en bankwezen., 3.1
        - Stukken betreffende de toepassing van het clearingsprincipe ten aanzien van het internationaal betalingsverkeer., 1933; 38; 1 omslag
        - Verslag van een vergadering van de commissie uit de Economische Raad ingesteld ter voorbereiding van de behandeling van het valuta vraagstuk., 1933; 39; 1 stuk
        - Stukken betreffende een regeling van de kredietverlening aan de middenstand, (Industriefinanciering)., 1933-1934; 40; 1 omslag
        - Stukken betreffende een voorontwerp van wet inzake bijzondere maatregelen ter voorkoming van uitwinning van landelijke eigendommen., 1934; 41; 1 omslag
        - Stukken betreffende een voorontwerp van wet inzake de vergadering van houders van schuldbrieven., 1934; 42; 1 omslag
        - Stukken betreffende de mogelijke directe en indirecte gevolgen bij de opheffing van het bankgeheim., 1939; 43; 1 pak
        - Stukken betreffende het vraagstuk van het tekort op de Nederlandse betalingsbalans., 1948-1949; 44; 1 pak
      - Landbouw, 3.2.
        - Notulen van de vergaderingen van de commissie uit de Economische Raad ingesteld ter voorbereiding van de behandeling van het algemeen landbouwbeleid der regering., 1933-1934; 45; 1 omslag
        - Notulen van de vergaderingen van de commissie uit de Economische Raad voor de landbouw., 1934.; 46; 1 omslag
        - Stukken betreffende het verzamelen van informatie ten behoeve van een standpuntbepaling in de door de Nederlandse overheid te voeren landbouwcrisispolitiek., 1932-1935; 47-49; 3 pakken
          - Algemeen 1932-1935, 47
          - Rentabiliteit boerenbedrijven 1932-1935, 48
          - Diverse bedrijfstakken Meelproduktie 1934; Nederlands-Indië (1934); Pluimvee 1933; Suiker 1933-1934; Tuinbouw en siergewassen 1933-1934; Veeteelt 1934; Zuivelproduktie 1932-1934, 49
        - Stukken betreffende het opstellen van richtlijnen voor de door de Nederlandse overheid te voeren landbouwpolitiek., 1934; 50; 1 pak
        - Stukken betreffende de organisatie van de landbouw in het buitenland., 1935-1938; 51; 1 omslag
        - Stukken betreffende een voorontwerp van wet voor de landbouwordening., 1936-1937; 52; 1 pak
        - Stukken betreffende een voorontwerp van wet voor de landbouwbedrijfsregeling., 1938; 53; 1 pak
        - Stukken betreffende de overneming van de landbouwcrisismaatregelingen door bedrijfsgenoten., 1939-1940; 54; 1 pak
      - Industrie en handel., 3.3.
        - Economische voorlichting., 3.3.1.
          - Agenda's, notulen en andere vergaderstukken van de vergaderingen van de Vaste Commissie uit Economische Raad voor de Economische Voorlichting en de sub-commissie., 1934-1940; 55-56; 1 pak en 1 omslag
            - dec. 1934-jan. 1940, 55
            - feb. 1940-mei 1940, 56; 1 omslag
              De vergaderstukken van de 9de vergadering van de Vaste Commissie ontbreken.
          - Stukken betreffende het conceptadvies inzake de behoefte aan economische voorlichting en de instelling van een Centrale Economische Voorlichtingsdienst., 1935-1936; 57; 1 pak
          - Stukken betreffende de organisatie van de Economische Voorlichtingsdienst en de samenwerking van die dienst met de Vaste Commissie uit de Economische Raad voor de Economische Voorlichting., 1935-1938, 1940; 58; 1 pak
          - Stukken betreffende de coördinatie, werkzaamheden en de bemoeiingen van de regering op het gebied van de economische voorlichting., 1937-1938; 59; 1 omslag
        - Industrie., 3.3.2.
          - Industrialisatie, 3.3.2.1.
            - Stukken betreffende het opstellen van richtlijnen door de Nederlandse overheid ten behoeve van de industriepolitiek., 1935-1936; 60; 1 pak
            - Stukken betreffende een ontwerp van wet houdende algemene regelen voor de electriciteitsvoorziening., 1936; 61; 1 omslag
            - Stukken betreffende de industriële verwerking van varkens tot bacon,(Baconvraagstuk)., 1936-1937,1939-1940; 62-63; 2 pakken
              - dec. 1936-okt. 1937, 62
              - jan. 1939-juli 1940, 63
          - Ondernemersovereenkomsten en bedrijfsregelingen., 3.3.2.2.
            - Notulen en bijlagen van de vergaderingen van de Vaste Commissie uit de Economische Raad ex artikel 8 van de wet op het algemeen verbindend en onverbindend verklaren van ondernemersovereenkomsten., 1935-1940; 64-68; 5 pakken
              - okt.1935-sep.1937 vergadering nr.1 -21, 64
              - sep.1937-okt.1938 " " 22-37, 65
              - okt.1938-feb.1939 " " 38-55, 66
              - feb.1939-feb.1940 " " 56-79, 67
              - feb.1940-nov.1940 " " 80-95, 68
                De notulen van de 35ste en 66ste vergadering ontbreken.
            - Stukken betreffende een voorontwerp van wet en wijziging van wet inzake het algemeen verbindend en onverbindend verklaren van ondernemersoverkomsten., 1933-1940; 69; 1 pak
            - Stukken betreffende ex artikel 4, 9 en 12 van de wet op het algemeen verbindend en onverbindend verklaren van ondernemersovereenkomsten., 1934-1939; 70; 1 omslag
            - Stukken betreffende de positie van de algemeen verbindend verklaarde ondernemersovereenkomsten in oorlogstijd., 1939-1940; 71; 1 omslag
            - Stukken betreffende het ontwerpbesluit tot aanvulling van het bepaalde bij artikel 13, 2de lid van de algemene maatregel van bestuur van 14 september 1936 tot uitvoering van artikel 12, 2de en 4de lid van de Ondernemersovereenkomstenwet 1935., 1940; 72; 1 omslag
            - Stukken betreffende de sanering, het algemeen verbindend verklaren van en de aanvullende overeenkomsten in het bakkerijbedrijf., 1936-1940; 73-77; 5 pakken
              - juli- sep. 1936, 73
              - sep.- dec. 1936, 74
              - jan.- sep. 1937, 75
              - 1938-1939, 76
              - 1940, 77
            - Stukken betreffende het algemeen verbindend en onverbindend verklaren van ondernemersovereenkomsten in diverse bedrijfstakken., 1936-1940; 78-98; 11 pakken, 10 omslagen
              - Grit 1936, 78
              - Straatklinkeren metselsteen 1936, 79
              - Kalkzandsteen 1936-1937, 80
              - Baksteen 1936-1937, 81; 1 pak
              - Textiel 1936-1937, 82; 1 pak
              - Dameskledingstoffen 1937-1938, 83
              - Japonnen 1937-1938, 84; 1 pak
              - Zout 1937-1940, 85
              - Leder 1937-1940, 86; 1 pak
              - Schoenen 1937-1940, 87; 1 pak
              - Zachte zeep 1938-1939, 88
              - Isolatiebuizen 1938-1939, 89; 1 pak
              - Cocos 1938, 1940, 90; 1 pak
              - Wollenstoffen 1938-1940, 91; 1 pak
              - Groenteconserven 1938-1940, 92; 1 pak
              - Papierenzakken 1938-1941, 93; 1 pak
              - Petten 1939, 94
              - Matrassen 1939, 95
              - Vlees- en vleeswarenconserven 1939-1940, 96; 1 pak
              - Sigaren 1940, 97
              - Melktransportkannen 1940, 98
            - Stukken betreffende de wenselijkheid van openbaarmaking van gegevens uit het kartelregister., 1948-1949; 99; 1 omslag
            - Stukken betreffende een boycot van coöperaties door kartels., 1948-1949; 100; 1 omslag
            - Stukken betreffende de boycot van coöperaties door het Centraal Bureau van de Rijwielhandel en de Haarden- en Kachelregeling., 1948-1949; 101; 1 omslag
            - Stukken betreffende de wenselijkheid tot vaststellen van minimumdetailprijzen van margarine, suiker en gedistilleerd., 1949-1950; 102; 1 omslag
            - Stukken betreffende de boycot van coöperaties door het landelijk contract "Handel in landbouwwerktuigen"., 1949-1950; 103; 1 omslag
            - Stukken betreffende het optreden tegen de regeling voor de rijwielen automobielindustrie., 1949-1950; 104; 1 omslag
            - Stukken betreffende de Vaste Commissie van de Economische Raad voor het algemeen verbindend verklaren van bedrijfregelingen en aanverwante onderwerpen., 1949-1950; ---; 1 omslag
              Zie het archief van de Commissie Bedrijfsregelingen, nummer toegang 2.06.057, inv.nr. 4.
            - Stukken betreffende het optreden van de Nederlandse overheid tegen de Vereniging ter bevordering van de belangen van boekhandels wegens het boycotten van boekhandels in warenhuizen., 1949-1953; ---; 1 omslag
              Zie het archief van de Commissie Bedrijfsregelingen, nummer toegang 2.06.057, inv.nr. 5.
            - Stukken betreffende het optreden van de Nederlandse overheid tegen de minimumprijsregeling vastgesteld door de Algemene Bond voor Bierhandelaren en Mineraalwaterfabrikanten., 1950; ---; 1 omslag
              Zie het archief van de Commissie Bedrijfsregelingen, nummer toegang 2.06.057, inv.nr. 6.
            - Stukken betreffende het optreden van de Nederlandse overheid tegen de minimumprijsregeling van de Verenigde Zuurkoolfabrikanten in Nederland., 1950; ---; 1 omslag
              Zie het archief van de Commissie Bedrijfsregelingen, nummer toegang 2.06.057, inv.nr. 7.
            - Stukken betreffende het optreden van de Nederlandse overheid tegen de minimumprijsregeling van slagers in Friesland., 1950-1951; ---; 1 omslag
              Zie het archief van de Commissie Bedrijfregelingen, nummer toegang 2.06.057, inv.nr. 8.
          - Bedrijfs- en vestigingsvergunningen., 3.3.2.3.
            - Stukken betreffende de regeling inzake het vestigen van ondernemingen tot het uitoefenen van enige tak van detailhandel, ambacht of kleine nijverheid., 1935-1939; 105; 1 omslag
            - Notulen van de vergaderingen van de Vaste Commissie uit de Economische Raad ex artikel 7 op de Bedrijfsvergunningenwet., 1938-1939; 106; 1 omslag
            - Stukken betreffende de toepassing van artikel 3 van de Bedrijfvergunningenwet 1938 ten aanzien van de cottonkousenindustrie., 1938-1939; 107; 1 omslag
            - Stukken betreffende de toepassing van artikel 3 van de Bedrijfvergunningenwet 1938 ten aanzien van kaliloog, chloorgas, natronbleekloog, trichloorethyleen en soda., 1939.; 108; 1 omslag
            - Stukken betreffende de aanvraag van de N.V. Aluminiumindustrie en Handelmaatschappij tot vestiging van een bedrijf., 1938-1939; 109; 1 omslag
            - Stukken betreffende de bedrijfsvergunningenpolitiek tot vestiging van industrie en groothandelsbedrijven., 1948-1949; 110; 1 omslag
            - Stukken betreffende de vestigingspolitiek voor het middenstands- en kleinbedrijf., 1948-1949; 111; 1 omslag
        - Handel, 3.3.3.
        - Binnenlandse handel, 3.3.3.
          - Stukken betreffende de samenstelling van een regeringsdelegatie voor de conferentie inzake de bescherming van het industerieel eigendom te Londen., 1934; 112; 1 omslag
          - Stukken betreffende de behandeling van het vraagstuk inzake de economische samenwerking tussen Nederland en Nederlandsch-Indië., 1936; 113; 1 omslag
          - Stukken betreffende de door de Nederlandse overheid te voeren economische politiek ter voorkoming van prijsstijgingen., 1939-1940; 114-116; 3 pakken
            - sep.1939- dec. 1939, 114
            - nov.1939- mrt. 1940, 115
            - feb.1940- mei 1940, 116
          - Stukken betreffende de wenselijkheid van een wettelijke regeling ter bestrijding van het cadeaustelsel., 1948-1949; 117; 1 omslag
          - Stukken betreffende het voorkomen van problemen van verstarring door distributie., 1948-1949; 118; 1 omslag
          - Buitenlandse handelsbetrekkingen., 3.3.3.2.
            - Handelsverdragen., 3.3.3.2.1.
              - Notulen van de vergaderingen van de Vaste Commissie uit de Economische Raad voor de Handelsverdragen., 1934-1939; 119-120; 2 pakken
                - mei 1934- sep.1936 vergadering nr. 1-20, 119
                - nov.1936-juni 1939 " " 21-37, 120
              - Teksten van verdragen gesloten tussen Nederland en andere landen tot regeling van handelsbetrekkingen en op land alfabetisch geordend., Z.j.; 121; 1 pak
              - Stukken betreffende de sluiting van handelsverdragen tussen Nederland en diverse andere landen., 1932-1940; 122-151; 4 pakken, 26 omslagen
                - België 1936-1939, 122; 1 pak
                - Bulgarije 1935-1938, 123
                - Brazilië 1935-1937, 124
                - Chili 1936, 1937-1939, 125
                - Denemarken 1935-1938, 126
                - Duitsland 1933-1939, 127; 1 pak
                - El Salvador 1940, 128
                - Engeland 1932-1935 en 1938, 129
                - Equador 1936-1937, 130
                - Estland 1935, 1937-1939, 131
                - Finland 1936-1938, 132
                - Frankrijk 1934-1939, 133; 1 pak
                - Griekenland 1935-1936, 134
                - Hongarije 1936-1937, 135
                - Ierland 1936-1939, 136
                - Italië 1934-1938, 137
                - Letland 1939, 138
                - Litauen 1936-1937, 139
                - Nieuw-Zeeland. 1935, 1937-1938, 140
                - Noorwegen 1937-1940, 141
                - Oostenrijk 1936, 142
                - Oslostaten 1937-1938, 143
                - Polen 1933-1937, 144
                - Roemenië 1935-1936, 1938, 145
                - Spanje 1935-1938, 146
                - Tsjechoslowakije 1934-1939, 147
                - Turkije 1934-1938, 148
                - Verenigde Staten 1935-1938, 149; 1 pak
                - Zuid Slavië 1936-1938, 150
                - Zweden 1937-1940, 151
              - Overzichten van de handelspolitieke verhoudingen tussen Nederland en andere landen., 1934-1939; 152; 1 omslag
              - Overzicht van de verschuivingen sedert 1925 in de buitenlandse handel van Japan., Z.j.; 153; 1 stuk
              - Stukken betreffende de gewenste uitbreiding van handelspolitieke bevoegdheden anders dan in de Retorsiewet voorzien., 1936; 154; 1 omslag
              - Nota inzake de handelspolitieke situatie in Zuid-Oost-Europa., 1937; 155; 1 stuk
            - In- en uitvoer, 3.3.3.2.2.
              - Stukken betreffende een ontwerp van wet tot wijziging van het tarief van invoerrechten in Nederlandsch-Indië., 1933-1934; 156; 1 omslag
              - Stukken betreffende een ontwerp van wet tot wijziging van de Crisisinvoerwet 1931., 1933, 1936-1937; 157; 1 omslag
              - Stukken betreffende de instelling en verlenging van het bijzonder invoerrecht op zinkwit en lithopone (verf)., 1934, 1936-1940; 158; 1 pak
              - Stukken betreffende drie wetsontwerpen ten behoeve van de cambric- (batist) en greyscontingentering, de invoer van nederlandse textielgoederen en de tijdelijke verhoging van het recht op invoer van bepaalde textielprodukten hier te lande., 1934-1936; 159; 1 omslag
              - Stukken betreffende de vrijstelling van invoerrecht voor verse perziken en bloemkool., 1934; 160; 1 omslag
              - Stukken betreffende de verlaging van invoerrecht op sardines van Portugal naar Nederland., 1934; 161; 1 omslag
              - Stukken betreffende de verhoging van het statistiekrecht op ingevoerde goederen., 1935-1936; 162; 1 omslag
              - Stukken betreffende de verhoging van het invoerrecht op dames- en kinderhoeden., 1936; 163; 1 omslag
              - Stukken betreffende de verhoging van het invoerrecht op sieraardewerk en pijpen., 1936; 164; 1 omslag
              - Stukken betreffende het opheffen van het invoerrecht op ruw spiegelglas., 1936-1938; 165; 1 omslag
              - Stukken betreffende de verlaging van het invoerrecht op vers en gekoeld vlees tussen Nederland en Denemarken., 1937; 166; 1 omslag
              - Stukken betreffende de afschaffing van invoerrechten op bepaalde machines., 1937-1938; 167; 1 omslag
              - Stukken betreffende de beschikbaarstelling van vrije deviezen voor exporteurs., 1948; 168; 1 omslag
              - Stukken betreffende de bevordering van de organisatie van de Nederlandse export., 1948-1949; 169; 1 pak
              - Stukken betreffende de coördinatie van investeringen., 1949-1950; 170; 1 omslag
    - Arbeid en werkgelegenheid., 4.
      - Stukken betreffende een voorontwerp van wet houdende tijdelijke maatregelen tot beperking van de mechanisatie van de sigarenindustrie., 1935,1938; 171-172; 2 omslagen
        - 1935, 171
        - 1938, 172
      - Stukken betreffende een ontwerp van wet inzake het algemeen verbindend- en onverbindend verklaren van collectieve arbeidsovereenkomsten., 1936; 173; 1 omslag
      - Notulen van de vergaderingen van de Commissie uit de Economische Raad inzake de collectieve arbeidsovereenkomst., 1938-1939; 174; 1 omslag
      - Stukken betreffende de verbindend verklaring van de collectieve arbeidsovereenkomst in het bouwbedrijf., 1938-1939; 175-176; 2 pakken
        - feb. 1938-dec. 1938, 175
        - jan. 1939-juni 1939, 176
      - Stukken betreffende de verbindend verklaring van de collectieve arbeidsovereenkomst voor het boekdrukkers- en rasterdiepdrukbedrijf., 1938-1939; 177; 1 pak
      - Stukken betreffende de werkzaamheden van de Commissie uit de Economische Raad ingesteld ter bestudering van het vraagstuk voor de werklozensteun in Nederland., 1934; 178; 1 omslag
      - Overzichten van het Centraal Bureau voor de Statistiek betreffende de omvang van de werkloosheid in Nederland., 1935-1938; 179; 1 omslag
      - Stukken betreffende een ontwerp van wet inzake de tijdelijke bepalingen strekkende tot het bereiken van een betere verdeling van de beschikbare arbeid., 1937; 180; 1 omslag
      - Stukken betreffende een voorontwerp van wet inzake de werkloosheid., 1937-1938; 181; 1 omslag
      - Stukken betreffende het opstellen van een nota inzake de werkloosheidsbestrijding., 1938-1939; 182; 1 omslag
      - Stukken betreffende een voorontwerp van wet op arbeid voor veertienjarige jongens en meisjes., 1938-1939; 183; 1 omslag